pl: Część pióra strusia: Drab; Floss; Pióropusz; Spad; Pióro z ogona; Pióro ze skrzydła; Inne
sk-SK: Časť z pštrosieho peria: Drab; Floss; Plume; Spad; Chvostové perie; Krídlové perie; Iné
hu: Strucctoll része: Drab; Pihe; Dísztoll; Spad toll; Faroktoll; Szárnytoll; Egyéb
sl-SI: Del nojevega perja: Kratko pero (drab); Puhasto pero (floss); Dolgo pero (plume); Konkavno pero (spad); Repno pero; Perutno pero; Drugo
ru: Часть страусиного пера: Драб; Флосс; Плюмаж; Спад; Хвостовое перо; Маховое перо; Другое
pt-PT: Parte da pena de avestruz: Drab; Floss; Pluma; Spad; Pena da cauda; Pena da asa; Outro
ko: 타조 깃털 부위: 드랩; 플로스; 플룸; 스패드; 꼬리 깃털; 날개 깃털; 기타
sv: Strutsfjäderdel: Drab; Floss; Plym; Spad; Stjärtfjäder; Vingfjäder; Övrigt
fr: Partie de plume d’autruche: Drab; Duvet; Plume; Spad; Plume de queue; Plume d’aile; Autre
it: Parte della piuma di struzzo: Drab; Floss; Piuma; Spad; Piuma della coda; Piuma dell'ala; Altro
es: Parte de la pluma de avestruz: Drab; Plumón; Pluma de adorno; Spad; Pluma de cola; Pluma de ala; Otro
zh-CN: 鸵鸟羽毛部位: 边羽; 绒羽; 翎羽; 底羽; 尾羽; 翼羽; 其他
bg-BG: Част от щраусово перо: Драб; Флос; Плюмаж; Спад; Перо от опашката; Перо от крилото; Друго
pt-BR: Pena de avestruz parte: Plumagem de base; Plumagem fina; Pluma; Espada (spad); Pena do rabo; Pena da asa; Outros
de: Teil der Straußenfeder: Körperfeder (Drab); Flaum; Schmuckfeder; Spad; Schwanzfeder; Flügelfeder; Sonstige
da: Deltype for strudsefjer: Drab; Floss; Plume; Spad; Halefjer; Vingefjer; Andet
en: Ostrich feather part: Drab; Floss; Plume; Spad; Tail feather; Wing feather; Other
tr: Devekuşu tüyü parçası: Drab; Havlı; Sorguç; Spad; Kuyruk tüyü; Kanat tüyü; Diğer
fi: Strutsin sulan osa: Strutsin sulka (drab); Höyhen; Töyhtö; Spad-sulka; Pyrstösulka; Siipisulka; Muu
nb: Strutsfjærdel: Drab; Floss; Plume; Spad; Halefjær; Vingefjær; Annet
el: Μέρος φτερού στρουθοκαμήλου: Φτερό; Χνούδι; Πούπουλο; Spad; Φτερό ουράς; Φτερό φτερούγας; Άλλο
zh-TW: 鴕鳥羽毛部位: 腹羽; 絨羽; 飾羽; 尾羽; 尾部羽毛; 翅膀羽毛; 其他
vi: Phần lông đà điểu: Lông ngắn (Drab); Lông tơ (Floss); Lông dài (Plume); Lông mảnh (Spad); Lông đuôi; Lông cánh; Khác
cs: Část pštrosího peří: Drab (křídelní pera); Floss (spodní peří); Chochol; Spad (peří); Ocasní pera; Křídelní pera; Ostatní
th: ส่วนของขนนกกระจอกเทศ: Drab; Floss; ขนนก; Spad; ขนหาง; ขนปีก; อื่นๆ
ro-RO: Partea penei de struț: Drab; Floss; Pană; Spad; Pană de coadă; Pană de aripă; Altele
ja: ダチョウの羽毛部品: ドラブ; フロス; プルーム; スパッド; 尾羽; 風切羽; その他
nl: Struisvogelveer onderdeel: Drab; Floss; Pluim; Spad; Staartveer; Vleugelveer; Overige
lt-LT: Stručio plunksnos dalis: „Drab“ plunksnos; „Floss“ plunksnos; „Plume“ plunksnos; „Spad“ plunksnos; Uodegos plunksna; Sparno plunksna; Kita
hr-HR: Dio nojevog pera: Paperje (Drab); Pahuljica (Floss); Pero (Plume); Spad; Repno pero; Krilno pero; Ostalo